臺灣臺中地方法院刑事判決　　　　　　　94年度訴字第2841號
公　訴　人　臺灣臺中地方法院檢察署檢察官
被　　　告　甲○○
　　　　　　　　　　國民
上開被告因違反毒品危害防制條例案件，經臺灣臺中地方法院檢
察署檢察官提起公訴（九十四年度毒偵字第三九七二號），本院
合議庭裁定改以簡式審判程序審理，判決如下：
    主  文
甲○○連續施用第一級毒品，累犯，處有期徒刑拾月；扣案之注
射針筒壹支沒收。又連續施用第二級毒品，累犯，處有期徒刑柒
月；扣案之第二級毒品甲基安非他命壹小包（毛重零點玖公克）
及甲基安非他命殘渣夾鏈袋壹個，均沒收銷燬之；玻璃吸食器壹
個、塑膠杓子伍支均沒收。應執行有期徒刑壹年參月，扣案之第
二級毒品甲基安非他命壹小包（毛重零點玖公克）及甲基安非他
命殘渣夾鏈袋壹個，均沒收銷燬之；注射針筒壹支、玻璃吸食器
壹個、塑膠杓子伍支均沒收。
    犯罪事實
一、甲○○前於民國八十七年間因施用毒品案件，經本院以八十
    七年度毒聲字第一三五三號裁定送觀察、勒戒後，認無繼續
    施用毒品之傾向，乃由臺灣臺中地方法院檢察署檢察官以八
    十七年度偵字第一五九八七號為不起訴處分確定在案；於同
    年間復因連續施用第二級毒品案件，又經本院以八十七年度
    毒聲字第二九八○號裁定送觀察、勒戒，認有繼續施用毒品
    之傾向，經本院以八十七年度毒聲字第三五五三號裁定令入
    戒治處所施以強制戒治一年，嗣因強制戒治執行滿三月，經
    評定為合格而無繼續戒治必要，再經本院以八十八年度毒聲
    字第三二七七號裁定停止戒治，所餘戒治期間付保護管束；
    又因於保護管束期間，復行連續施用第二級毒品，違反保護
    管束應遵守事項情節重大，經本院以八十八年度毒聲字第六
    四六八號裁定撤銷停止戒治之處分，乃自八十八年十二月二
    十一日繼續執行強制戒治至八十九年六月三日止執行完畢，
    又甲○○所犯前揭二次連續施用第二級毒品犯行，分別經本
    院判處有期徒刑四月及六月確定在案，而分別於八十八年六
    月二十五日及八十九年十月四日易科罰金執行完畢；又於九
    十年間，因施用毒品案件，經本院以九十年度毒聲字第四九
    九四號裁定令入戒治處所施以強制戒治一年，至九十一年十
    月八日戒治期滿執行完畢，並於翌日即同年月九日釋放，其
    所犯前揭施用第一級、第二級毒品案件，經本院各判處有期
    徒刑七月，並定應執行刑為有期徒刑八月確定，入監執行後
    ，甫於九十二年六月八日執行完畢。再於九十四年間，因施
    用第一級毒品及第二級毒品案件，經本院於九十四年四月七
    日分別判處有期徒刑九月及八月確定，並定應執行刑為一年
    三月（現正在執行中）。詎甲○○猶不知戒絕，明知海洛因
    及甲基安非他命（起訴書誤載為安非他命，業經蒞庭檢察官
    當庭更正）已分別列為毒品危害防制條例第二條第二項第一
    款、第二款所稱之第一級毒品及第二級毒品，竟於強制戒治
    執行完畢釋放後五年內，於自不詳姓名年籍友人處購得第一
    級毒品海洛因及第二級毒品甲基安非他命後，即分別基於施
    用第一級毒品海洛因及第二級毒品甲基安非他命之概括犯意
    ，於九十四年六月四日某時及同年月六日上午七時許（起訴
    書誤載為同年月五日某時及下午三時許），在位於臺中縣梧
    棲鎮○○路一二七號住處，以將第一級毒品海洛因加水稀釋
    後，再以注射針筒注射血管及以將第二級毒品甲基安非他命
    放置在玻璃吸食器內，然後以火燒烤其底部，使生白煙吸入
    體內之方法，而各施用第一級毒品海洛因及第二級毒品甲基
    安非他命一次，共計施用第一級毒品海洛因二次及第二級毒
    品甲基安非他命二次。嗣於九十四年六月六日上午八時五分
    許，在上開住處，為警持搜索票查獲，並扣得甲○○所有之
    第二級毒品甲基安非他命一小包（毛重零點九公克）、甲基
    安非他命殘渣夾鏈袋一個及供施用第一級毒品海洛因所用之
    注射針筒一支、供施用第二級毒品甲基安非他命所用之玻璃
    吸食器一個、塑膠杓子五支。
二、案經臺中縣市警察局清水分局報告臺灣臺中地方法院檢察署
    檢察官偵查起訴。
    理  由
一、訊據被告甲○○對於在上開時、地，連續非法施用第一級毒
    品海洛因及第二級毒品甲基安非他命各二次之犯罪事實供承
    不諱，且被告於為警查獲後，所採集之尿液送驗結果，確呈
    嗎啡及甲基安非他命陽性反應，有詮昕科技股份有限公司出
    具之濫用藥物尿液檢驗報告附卷可稽，此外，復有被告所有
    之第二級毒品甲基安非他命一小包（毛重零點九公克）、甲
    基安非他命殘渣夾鏈袋一個、供施用第一級毒品海洛因所用
    之注射針筒一支、供施用第二級毒品甲基安非他命所用之玻
    璃吸食器一個、塑膠杓子五支扣案可資佐證；足見被告之自
    白與事實相符，而堪以採信。本件事證明確，被告連續施用
    第一級毒品海洛因及第二級毒品甲基安非他命各二次之犯行
    ，均堪以認定。
二、被告前於八十七年間因施用毒品案件，經本院以八十七年度
    毒聲字第一三五三號裁定送觀察、勒戒後，認無繼續施用毒
    品之傾向，乃由臺灣臺中地方法院檢察署檢察官以八十七年
    度偵字第一五九八七號為不起訴處分確定在案；於同年間復
    因連續施用第二級毒品案件，又經本院以八十七年度毒聲字
    第二九八○號裁定送觀察、勒戒，認有繼續施用毒品之傾向
    ，經本院以八十七年度毒聲字第三五五三號裁定令入戒治處
    所施以強制戒治一年，嗣因強制戒治執行滿三月，經評定為
    合格而無繼續戒治必要，再經本院以八十八年度毒聲字第三
    二七七號裁定停止戒治，所餘戒治期間付保護管束；又因於
    保護管束期間，復行連續施用第二級毒品，違反保護管束應
    遵守事項情節重大，經本院以八十八年度毒聲字第六四六八
    號裁定撤銷停止戒治之處分，乃自八十八年十二月二十一日
    繼續執行強制戒治至八十九年六月三日止執行完畢；復於九
    十年間，因施用毒品案件，經本院以九十年度毒聲字第四九
    九四號裁定令入戒治處所施以強制戒治一年，至九十一年十
    月八日戒治期滿執行完畢，並於翌日即同年月九日釋放，有
    臺灣臺中地方法院檢察署刑案資料查註紀錄表、全國施用毒
    品案件紀錄表、臺灣高等法院被告全國前案紀錄表及臺灣高
    等法院在監在押全國紀錄表各一份附卷可參。被告於前案強
    制戒治執行完畢釋放後，五年內再犯本件施用第一級、第二
    級毒品罪，應予依法論科。
三、查海洛因、甲基安非他命分別係毒品危害防制條例第二條第
    二項第一款、第二款所規定之第一級、第二級毒品。被告於
    前案強制戒治執行完畢釋放後，五年內再行施用第一級毒品
    海洛因及第二級毒品甲基安非他命之行為，核係犯同條例第
    十條第一項之施用第一級毒品罪、第十條第二項之施用第二
    級毒品罪。其持有毒品之行為，意在供己施用，故持有之低
    度行為，應為施用之高度行為所吸收，均不另論罪。被告先
    後二次施用第一級毒品海洛因及第二級毒品甲基安非他命之
    犯行，均分別時間緊接，且觸犯構成要件相同之罪，顯均係
    基於概括犯意反覆為之，應依刑法第五十六條連續犯之規定
    ，分別論以一罪，並各加重其刑。被告所犯上開連續施用第
    一級毒品罪及連續施用第二級毒品罪之間，犯意各別，行為
    互殊，應予分論併罰。又被告於九十年間，因施用第一級、
    第二級毒品案件，經本院各判處有期徒刑七月，並定應執行
    刑為有期徒刑八月確定，入監執行後，甫於九十二年六月八
    日執行完畢，有前揭刑案資料查註紀錄表及被告全國前案紀
    錄表可參，其受有期徒刑執行完畢後五年內再犯本件有期徒
    刑以上之上開二罪，均為累犯，應各依法遞加重其刑。如犯
    罪事實欄所示之犯罪行為，公訴人雖僅就被告九十四年六月
    四日（起訴書誤載為五日）施用第一級毒品海洛因及第二級
    毒品甲基安非他命各一次之犯行提起公訴，就其餘施用第一
    級毒品海洛因及第二級毒品甲基安非他命之犯行，均未為起
    訴，惟各該部分犯行，既與起訴部分之連續施用第一級毒品
    罪及連續施用第二級毒品罪分別有連續犯之裁判上一罪關係
    ，自為起訴效力所及，本院自應併予審理，附此敘明。爰審
    酌被告前因施用毒品犯行，經數度觀察、勒戒及強制戒治，
    甚至刑之執行，竟猶不知戒絕，猶再施用毒品不輟，無視於
    毒品對於自身健康之戕害及國家對於杜絕毒品犯罪之禁令，
    惡性非輕，惟念其施用毒品次數不多，且於本院審理時坦認
    罪行，態度尚佳等一切情狀，各量處如主文所示之刑，並定
    其應執行刑。
四、扣案之第二級毒品甲基安非他命一小包（毛重零點九公克）
    ，為毒品危害防制條例第二條第二項第二款所指之第二級毒
    品，屬違禁物；又扣案之第二級毒品甲基安非他命殘渣夾鏈
    袋一個，因與殘留之第二級毒品甲基安非他命無從析離，是
    該殘渣夾鏈袋應整體視同毒品，二者均沒收銷燬之。另扣案
    之注射針筒一支、玻璃吸食器二個、塑膠杓子五支，均為被
    告所有，且分別係供其犯施用第一級、第二級毒品罪所用之
    物，業據被告於本院審理時供明在卷，爰依刑法第三十八條
    第一項第二款規定，宣告沒收。
據上論斷，應依刑事訴訟法第二百七十三條之一第一項、第二百
九十九條第一項前段，毒品危害防制條例第十條第一項、第二項
、第十八條第一項前段，刑法第十一條、第五十六條、第四十七
條、第五十一條第五款、第三十八條第一項第二款，判決如主文
。
本案經檢察官乙○○到庭執行職務。
中　　華　　民　　國　　94　　年　　 9　　月　　29  　日
                    刑事第三庭  法  官  郭妙俐
上正本證明與原本無異。
如不服本判決，應於送達後十日內向本院提出上訴狀（須附繕
本），上訴於臺灣高等法院臺中分院。
                                書記官  黃雅青
中　　華　　民　　國　　94　　年　　 9　　月　　29  　日
附錄本案論罪科刑法條全文
毒品危害防制條例第十條
施用第一級毒品者，處六月以上五年以下有期徒刑。
施用第二級毒品者，處三年以下有期徒刑。
